臺灣板橋地方法院刑事判決　　　　　　　　　　　　九十二年度訴字第二三二五號
　　公　訴　人　台灣板橋地方法院檢察署檢察官
　　被　　　告　甲○○
右列被告因違反毒品危害防制條例案件，經檢察官提起公訴（九十二年度毒偵字第二
四一八號），本院判決如左：
    主  文
甲○○施用第一級毒品，處有期徒刑捌月。又施用第二級毒品，處有期徒刑柒月。應
執行有期徒刑壹年貳月。
    事  實
一、甲○○前因施用毒品案件，經本院以八十七年度毒聲字第九九三號裁定送觀察、
    勒戒後，認無繼續施用毒品之傾向，而由台灣板橋地方法院檢察署檢察官於民國
    八十七年八月二十日，以八十七年度偵字第八八二０號為不起訴處分確定；復於
    九十一年間，又因施用第一級、第二級毒品案件，經本院以九十一年度毒聲字第
    一二一七號裁定送觀察、勒戒後，認有繼續施用毒品之傾向，再以九十一年度毒
    聲字第一三九五號裁定令入戒治處所施以強制戒治，後因執行成效良好，經本院
    以九十一年度毒聲字第三三四一號裁定停止戒治，所餘戒治期間付保護管束，於
    九十二年四月二十八日保護管束期滿，而該次施用第一級、第二級毒品犯行部分
    ，另經台灣板橋地方法院檢察署檢察官以九十一年度毒偵字第一四一四號提起公
    訴，而由本院以九十一年度訴字第一０八０分別判處有期徒刑七月、五月，並定
    其應執行刑十月確定（尚未執行，不構成累犯）。詎甲○○猶不知悔改，基於施
    用第一級毒品海洛因、第二級毒品安非他命之犯意，在九十二年五月一日上午四
    時十五分許為警採尿時回溯二十六小時、九十六小時內某時，在不詳處所，以將
    第一級毒品海洛因捲在香菸裡吸食，及將第二級毒品安非他命放置於玻璃球上燒
    烤吸食之方式，分別施用第一級毒品海洛因及第二級毒品安非他命各一次。嗣於
    九十二年五月一日凌晨一時許，在桃園縣桃園市○○○○街一三三號六樓前與黃
    明香、張志成、許明枝一同為警查獲，並扣得不知何人所有之第二級毒品安非他
    命一包（重零點四公克）、海洛因殘渣袋二個，經採集甲○○尿液送驗後，始知
    悉上情。甲○○因本案施用毒品案件，再經本院依檢察官聲請，以九十二年度毒
    聲字第二八三一號裁定令入戒治處所施以強制戒治。
二、案經桃園縣政府警察局移送台灣桃園地方法院檢察署檢察官呈請台灣高等法院檢
    察署檢察長令轉台灣板橋地方法院檢察署檢察官偵查起訴，被告甲○○於本院準
    備程序進行中，就被訴事實為有罪之陳述，經告知簡式審判程序之旨，並聽取公
    訴人、被告之意見後，本院合議庭裁定由受命法官獨任進行簡式審判程序。
    理  由
一、右揭犯罪事實，業據被告甲○○於本院準備程序、審理中均自白不諱，其在九十
    二年五月一日四時十五分許為警採集之尿液，經送桃園縣衛生局鑑驗結果，呈嗎
    啡類及安非他命類陽性反應，有該局不法藥物尿液檢定書一份及桃園縣警察局刑
    警隊被採尿人姓名編號對照表一紙在卷可參；又按海洛因係由嗎啡經化學合成之
    半人工合成品，其毒性倍於嗎啡，其施打或吸食後經人體代謝作用而分解成毒性
    較低之嗎啡，而於尿液中被檢測出，故吸食或施打海洛因或嗎啡在尿液中均以嗎
    啡形態被檢測出，而海洛因經注射或吸入人體後，其代謝物嗎啡之平均可檢出時
    限約為二十六小時，甲基安非他命則最長可能不會超過四日，此皆為本院職務上
    已知之事實，並據行政院衛生署藥物食品檢驗局以八十一年九月八日藥檢壹字第
    八一一四八八五號函、八十一年二月八日藥檢壹字第００一一五六號函示明確，
    是被告於本院準備程序、審理中之自白，核與事實相符，自堪採為本件判決之基
    礎；其於警訊、偵查中否認施用犯行，則洵屬卸責之詞，要非可採。再查，被告
    前因施用毒品，經本院以八十七年度毒聲字第九九三號裁定送觀察、勒戒後，認
    無繼續施用毒品之傾向，而由台灣板橋地方法院檢察署檢察官於八十七年八月二
    十日，以八十七年度偵字第八八二０號為不起訴處分確定；復於九十一年間，又
    因施用第一級、第二級毒品案件，經本院以九十一年度毒聲字第一二一七號裁定
    送觀察、勒戒後，認有繼續施用毒品之傾向，再以九十一年度毒聲字第一三九五
    號裁定令入戒治處所施以強制戒治，後因執行成效良好，經本院以九十一年度毒
    聲字第三三四一號裁定停止戒治，所餘戒治期間付保護管束，於九十二年四月二
    十八日保護管束期滿，其該次施用第一級、第二級毒品犯行部分，另經台灣板橋
    地方法院檢察署檢察官以九十一年度毒偵字第一四一四號提起公訴，而由本院以
    九十一年度訴字第一０八０分別判處有期徒刑七月、五月，並定其應執行刑十月
    確定，其因本案施用毒品案件，再經本院以九十二年度毒聲字第二八三一號裁定
    令入戒治處所施以強制戒治等情，復有上開不起訴處分書、本院各該裁定及台灣
    高等法院被告全國前案紀錄表一份在卷可稽。綜上所述，本案事證明確，被告犯
    行堪予認定。
二、核被告所為，係犯毒品危害防制條例第十條第一項之施用第一級毒品罪，及同條
    第二項之施用第二級毒品罪。其持有第一級毒品海洛因、第二級毒品安非他命之
    低度行為，為施用之高度行為所吸收，均不另論罪。所犯上開二罪間，犯意各別
    ，行為互殊，應予分論併罰。爰審酌被告前已因施用毒品，獲得不起訴處分之寬
    典，又再因施用毒品，經法院論罪科刑，均猶不能戒除毒癮，再次漠視法令之禁
    制而犯本罪，惟其施用毒品所生危害，實以自戕自我身心健康為主，對於他人生
    命、身體、財產等法益，尚無明顯而重大之實害，其犯後態度尚稱良好，既其犯
    罪之動機、目的、手段、施用時間長短等一切情狀，分別量處如主文所示之刑，
    並定其應執行刑，以示懲儆。至於扣案之安非他命一包（重零點四公克）、海洛
    因殘渣袋二個，係九十二年五月一日凌晨一時許，在桃園縣桃園市○○○○街一
    三三號六樓與黃明香、張志成、許明枝一同為警查獲時所扣得，被告甲○○於警
    訊、偵查及本院審理中，均堅稱：不知該包安非他命及海洛因殘渣袋為何人所有
    ，亦非伊所持有、使用等情不移，而同時在場之黃明香、張志成、許明枝於警訊
    中，亦皆未指陳上開扣案物為被告所持有或施用後殘留之情節，此外復查無積極
    證據證明該日扣案毒品、殘渣袋與本案被告施用毒品之行為有何關聯性，難認與
    本案犯罪事實有關，爰無從依檢察官之聲請併予宣告沒收或沒收銷燬，附此敘明
    。
據上論斷，應依刑事訴訟法第二百七十三條之一第一項、第二百九十九條第一項前段
，毒品危害防制條例第十條第一項、第二項，刑法第十一條前段、第五十一條第五款
，判決如主文。
本案由檢察官張瑞娟提起公訴，經檢察官張云綺到庭執行職務。
中      華      民      國    九十三    年      一      月      九      日
                                台灣板橋地方法院刑事第八庭
                                    法  官  劉元斐
右正本證明與原本無異。
如不服本判決，應於判決送達後十日內向本院提出上訴狀 (應附繕本) ，上訴於臺灣
高等法院。
                                          書記官    郭玉芬
中      華      民      國      九十三      年    一    月      十四    日
附錄本案論罪科刑所引法條：
毒品危害防制條例第十條：
施用第一級毒品者，處六月以上五年以下有期徒刑。
施用第二級毒品者，處三年以下有期徒刑。
